臺灣臺北地方法院民事判決　　　　　　　 96年度海商字第9號
原　　　告　Transfield ER Cape Ltd.
　　　　　　　　　　　　, R.
法定代理人　乙○○ ○○○○
訴訟代理人　陳長律師
　　　　　　劉思廷律師
被　　　告　甲○○ ○○○○○.
法定代理人　丙○○
被　　　告　中鋼運通股份有限公司
法定代理人　丙○○
上二人共同
訴訟代理人　程學文律師
上列當事人間請求損害賠償等事件，本院於民國96年11月30日言
詞辯論終結，判決如下：
    主      文
原告之訴及假執行之聲請均駁回。
訴訟費用由原告負擔。
    事實及理由
一、原告主張被告中鋼通運股份有限公司（下稱中鋼通運公司）
    前代理被告甲○○ ○○○○○○○○○ ○○○○○(下稱CSE)，與原告簽訂鐵
    礦傭船契約（下稱系爭傭船契約），約定原告之承運船舶（
    下稱系爭船舶），裝貨期間為民國93年3 月25日至同月31日
    ，裝貨準備完成通知（Notice of Readiness ，下稱NOR)之
    書面，應於船舶抵達被告CES 指定之裝貨港後，於裝貨期間
    內簽發，並於被告CES 收受NOR 後12小時，起算裝貨時間，
    如被告CES 裝貨逾期，應按日給付原告美金4 萬元之延滯費
    ，不滿1 日者依比例計付。嗣原告之承運船舶於93年3 月27
    日下午1 時30分，抵達被告CES 指定之澳洲赫蘭港錨區，NO
    R 並於同時簽發交付被告CES 。依約裝貨期間應自93年3 月
    28日凌晨1 時30分起算，惟被告CES 裝貨遲至同年4 月4 日
    下午2 時20分始完成。經扣除部分不予列計之時間，被告CE
    S 裝貨逾期達5.51806 日，應依約給付原告延滯費美金220,
    722.4 元，詎被告僅承認其中以逾期0.5139日計算之美金2,
    055.6 元，對於差額美金218,666.8 元，則拒不給付，原告
    自有訴請其清償之必要。又被告CES 係未經認許之外國法人
    ，被告中鋼通運公司以其名義與原告為本件傭船契約之法律
    行為，應依民法總則施行法第15條約定，與被告CES 負連帶
    給付責任。為此依上開契約及法律規定提起本訴，聲明請求
    被告連帶給付原告美金218,666.8 元，及自94年5 月20日起
    至清償日止，按年息5%計算之遲延利息，並願供擔保，請准
    宣告假執行等情。
二、被告則辯稱依系爭傭船契約約定，原告之承運船舶須有適航
    適載能力，始能簽發NOR ，系爭船舶抵達澳洲赫蘭港時，即
    有船殼裂縫欠缺適航適載性之情形，迄93年4 月3 日晚間10
    時30分始修復，原告以修復前簽發交付NOR 之時間，起算裝
    載期間，不符系爭傭船契約約定，其請求延滯費，並無理由
    等語。
三、經查，原告主張之前揭事實，業據其提出與所述相符之傭船
    契約為證，被告除否認原告主張之裝載時間起算點外，辯稱
    並無裝載逾期外，餘無爭執。就被告不爭執部分，原告主張
    之事實固堪採信；惟依系爭契約第25條第（1）A約定：「N/
    R shall be tendered in writing  after  the  vessel's
    arrival at the loading port designed by Charters．．
    ．provided  the  vessel is in Free Pratique （F/P）,
    cleared by the port Authorities and ready to receive
    cargo in every respect（NOR 須在船舶通過檢疫，港務主
    管機關核准進港，及船舶在各方面完成裝貨準備後簽發）」
    ，可知系爭船舶須具有適載性，始能簽發NOR 。而原告自承
    系爭船舶於93年4 月2 日靠泊船席時，發現壓載水艙左側之
    船殼有裂縫約20公分，並有滲水情況。參諸原告所提出之系
    爭船舶工時表（原證11）記載「Commencement  of loading
    delayed due to crack in hull discovered during berth
    -ing which required repairs under Class  supervision
     prior to star of loading operations．．．（裝載遲延
    歸因於靠泊船席時發現之船殼裂縫，裝載之前，該裂縫須在
    船級協會監督下修復）」等情，亦可知系爭船舶所出現之裂
    縫，已足影響船舶之適載性。又上開裂縫雖在系爭船舶移泊
    時發現，惟原告並不否認船舶移泊過程中，並未發生碰撞等
    意外事故，則衡諸常情，上開裂縫如非船舶抵達澳洲赫蘭港
    前之航行期間即已產生，則屬船殼之腐蝕或結構問題所造成
    。準此以觀，被告辯稱系爭船舶抵達澳洲赫蘭港時，並未具
    備適載性，應非無據。至於原告雖提出勞伊氏船籍協會出具
    之船級證明書（原證4)及船舶檢驗報告（原證7 至10），並
    引船舶法第5 條規定船舶檢查之範圍，應包括貨物裝卸設備
    ，主張上開船級證明書即得證明系爭船舶抵達澳洲赫蘭港時
    已具備適載性。惟上開船級證明書及驗船報告，均非系爭船
    舶抵達澳洲赫蘭港當時所作成，自不足以作為證明系爭船舶
    抵達澳洲赫蘭港時適載性之唯一依據，且船舶是否具備適載
    性，乃事實認定問題，尚不能以我國船舶檢驗法規有何規定
    ，即據以推論系爭船舶必經法規所定之檢驗，何況勞伊氏船
    級協會並非我國法人，且系爭船舶又係在境外接受檢驗。是
    以原告前揭情詞及舉證，尚不足以證明系爭船舶抵達澳洲赫
    蘭港時，已具備適載性。則原告在系爭船舶欠缺適載性之情
    形下，雖於93年3 月27日下午1 時30分簽發NOR 交付被告，
    惟既非依系爭傭船契約之約定所為，自不生起算裝船期間之
    效力。本件簽發NOR 之生效時間，應以系爭船舶之裂縫修復
    時，即兩造所不爭之93年4 月2 日晚間10時30分起算，始符
    契約真意。而系爭船舶之裝船期間，依約應自被告收受NOR
    後12小時起算，業據原告陳明在卷；又依原告所提出之延滯
    費計算表 (原證2)所載，允許裝船之時間為1.47132 日，據
    此核算，被告CES 裝船期間之最後時限，應係93年4 月4 日
    晚間9 時49分。被告於93年4 月4 日下午2 時20分完成裝載
    ，顯難認有逾時。則原告請求被告給付延滯費，自有未合。
    被告辯稱原告不得請求延滯費，尚非無據。從而，原告提起
    本訴，求為如其聲明所示之判決，為無理由，應予駁回。原
    告受敗訴之判決，其假執行之聲請失所附麗，應併予駁回。
    兩造其餘主張及所提證據與上開論斷無涉或無違，不予贅述
    ，附此敘明。
四、訴訟費用裁判之依據：民事訴訟法第78條。
中　　華　　民　　國　　96　　年　　12　　月　　14　　日
                      民事第三庭  法　官　黃明發
以上正本係照原本作成
如對本判決上訴，須於判決送達後20日內向本院提出上訴狀
中　　華　　民　　國　　96　　年　　12　　月　　14　　日
                    　　　　　　  書記官　官碧玲
